Perihal: Lamaran Pekerjaan

Yth. Bapak/Ibu Pimpinan

di tempat

Dengan hormat,

Melalui surat lamaran kerja ini saya bermaksud untuk mengajukan lamaran pekerjaan terhadap perusahaan yang sedang Bapak/Ibu pimpin adapun kualifikasi sebagai berikut :

Saya yang bertanda tangan di bawah ini:

nama : Fikri Adriansyah tempat, tanggal lahir : Jakarta 23-11-2003

pendidikan terakhir : SMK BPSK II Jakarta Timur

alamat : JI madrasah II No 9 RT 11 RW 10 Duren sawit Jakarta timur

nomor telepon : 089636768693

email : fikriadriansyah48@gmail.com

status : Lulusan Baru

Sebagai bahan pertimbangan Bapak/Ibu, bersama ini saya lampirkan:

- 1. CV / Daftar Riwayat Hidup
- 2. Scan/ Fotocopy KTP Dan KK
- 3. Scan/ Fotocopy Ijazah & Transkip Nilai
- 4. Scan/ Fotocopy SKCK
- 5. Scan/ Fotocopy Surat Keterangan sehat
- 6. Scan/ Fotocopy NPWP
- 7. Scan/ Fotocopy Paklaring/Pengalaman kerja
- 8.Scan/ Fotocopy Piagam/Sertifikat Kompetensi
- 9.Pas Foto 3x4 Atau 4x6

Saya berharap Bapak/Ibu untuk memberikan kesempatan tes dan wawancara kepada saya, sehingga saya dapat menjelaskan secara lebih rinci tentang potensi yang saya miliki.

Hormat saya, Fikri Adriansyah



[Fikri Adriansyah]

Jakarta timur, DKI Jakarta, 13440 | +62 89636768693 | fikriadriansyah48@gmail.com
IG : fikriadrynsyh

Tentang Saya

Saya Fikri Adriansyah, lulusan SMK BPSK II Jakarta. Memiliki pengalaman support admin dan it support PT Eksgon Brother. Saya memiliki minat berkarir sebagai suport administrasi dan Base menggunakan Microsoft Office dan Base mikrotik/it support dan mengikuti Pusat Pelatihan kerja Jakarta Timur Mekanik dan Maintenance Elektronik Industri dan Base PLC (Program logic control)

Kemampuan & Kompetensi

- Microsoft Office
- It suport
- Mekanik elektronika

- Base plc
- Base mikrotik dan server
- Support admin

Pengalaman Kerja

PT.Eksgon Brother (jakarta, Indonesia)

Support admin dan it support Magang/PKL (1 Februari 2021-31 Maret 2021)

- Bertanggung jawab dan membantu staff admin dalam penugasan dalam membuat surat jalan dan pre order dan membantu memelihara server agar terjaga dengan sesuai sop
- Achievement pekerjaan: mempercepat dan efisiensikan pembuatan surat jalan dan pre order staff administrasi dan memelihara dan membuat jaringan yang di perlukan perusahaaan

Pusat Pelatihan kerja(jakarta, Indonesia)

Eletronika industri(20 Mei 2022-20 juli 2022)

• Melatih dan memahami eltronika industry dan base plc (program logic control) dan melakukan uji kompetensi berbasis nasional

Pendidikan

SMK BPSK II JAKARTA (2019-2022)

Tehnik computer dan jaringan – nilai ijazah rata-rata 8,2

- Mengikuti dan membantu kegiatan festival dan acara akhir bulan sekolah
- Mengikut festival hadroh tingkat sekolah

SMPN 167 Jakarta (2016-2019)

- Mengadakan kegiatan perlombaan class meeting antar sekolah sejakarta timur
- Membantu acara reuni akbar seluruh Angkatan sekolah

Penghargaan

SMK BPSK II JAKARTA DAN PUSAT PELATIHAN KERJA JAKARTA TIMUR

- Sertifikat Tehnik Komputer dan Jaringan Label BNSP (Badan nasional sertifikasi profesi)
- Sertifikat Elektro otomasi industri Label BNSP (Badan nasional sertifikasi profesi)
- Sertifikat operator Komputer

Referensi Kontak

PT Eksgon brother Dan Pusat Pelatihan Jakarta Timur

- (021) 29067957 (PT)
- (021) 86903619 (PPKD)

PROVINSI DKI JAKARTA JAKARTA TIMUR

NIK : 3175072311030010

Nama : FIKRI ADRIANSYAH

Tempav Tgl Lahir : JAKARTA, 23-11-2003

Jenis kelamin : LAKI-LAKI Gol. Darah:-

Alamat : JL, MADRASAH I.

RT/RW : 011/010

Kel/Desa : DUREN SAWIT

Kecamatan : DUREN SAWIT

Agama : ISLAM

Status Perkawinan: BELUM KAWIN

Pekerjaan : PELAJAR/MAHASISWA

Kewarganegaraan: WNI

Berlaku Hingga ; SEUMUR HIDUP



JAKARTA TIMUR 04-12-2020





KARTU KELUARGA

No. 3175071901096668

CONTRACTOR OF THE PERSON NAMED IN

RIGHT VINCTON TADA R. MADELONIN LYTT 011/010 00000 Temple Carameter Historia Hillingona Andre Mos Province

MARINE TANK

Nano Carca So		Jech Katamini	Tempol Lishir	Thinggot	Agamii	Percentage	
	150						
		Decree.					
			ASKARTA .			Salar Tarrel Spotentian of	
	THE HEADENSON	Distant					
		Earningson	DOMETR.			Tick film Settler	
			Marie Control				
			Action of the last				
		1	15 A. 12				

		States Halvergore	Kenny amingston	Delamonario			Horse Group Tais		
		Dan LAWY		- 16 Pager	国民国际国际	Assit		20	
							A Man		
12									
	900								

Market Target 1

A topic limited

MILDWINSON STATE OF



ANH

VASSAP VAME HAS TARY TENDER TROOPS VALUE HAS TARREST TROOPS VALUE TROOPS VALUE TO THE PARTY OF THE PARTY VALUE TO THE PARTY VAL





IJAZAH

SEKOLAH MENENGAH KEJURUAN PROGRAM 3 TAHUN

TAHUN PELAJARAN 2021/2022

Program Keahlian Téknik Komputer dan Informatika

Kompetensi Keahlian Teknik Komputer dan Jaringan

Yang bertanda tangan di bawah ini, Kepala Sekolah Menengah Kejuruan

BPS&K Pemb. 2 Jakarta

Nomor Pokok Sekolah Nasional 20103242

Kabupaten/Kota Administrasi Jakarta Timur

Provinsi DKI Jakarta menerangkan bahwa:

nama FIKRI ADRIANSYAH

tempat dan tanggal lahir Jakarta, 23 Nopember 2003

nama orang tua/wali Yusup Yuke

Nomor Induk Siswa 20195872

Nomor Induk Siswa Nasional 003485 0197

LULUS

dari sekolah menengah kejuruan setelah memenuhi seluruh kriteria sesuai dengan peraturan perundang-undangan yang diumumkan pada tanggal 3 Juni 2022.

Jakarta 13 Juni
Kepala Sekolah Ultu -

B Drs. Kikolas Kaesmetan

NIP.

M-SMK/K13-3/ 0219483

DAFTAR NILAI SEKOLAH MENENGAH KEJURUAN TAHUN PELAJARAN 2021/2022

FIKRI ADRIANSYAH Jakarta, 23 Nopember 2003 Nama Tempat dan Tanggal Lahir 20195872 Nomor Induk 0034850197 Nomor Induk Siswa Nasional Teknik Komputer dan Jaringan

No.	Mata Pelajaran	Nilai Ujian Sekolah
Muata	an Nasional	
1	Pendidikan Agama dan Budi Pekerti	85,50
2	Pendidikan Pancasila dan Kewarganegaraan	95,00
3.	Bahasa Indonesia	90,50
4.	Matematika	76,00
5.	Sejarah Indonesia	81,00
6	Bahasa Inggris dan Bahasa Asing Lainnya	80,00
Muata	an Kewilayahan	
1.	Seni Budaya	78,00
2.	Pendidikan Jasmani, Olahraga, dan Kesehatan	83,50
3.	Muatan Lokal	
	Bimbingan Karier	80.00
	13	
Muat	an Peminatan Kejuruan	
1.	Simulasi dan Komunikasi Digital	80,50
2.	Fisika	76,00
3.	Kimia	
4.	Dasar Program Keahlian	81,00
5	Kompetensi Keahlian	82,00
	Rata-rata	87,00 82,00
		62,00

SMK BPSAK II SEROR SHARRANGAR ts. Nikolas Kaesmetan

Kompetensi Keahlian

POLRI DAERAH METRO JAYA RESORT METRO JAKARTA TIMUR SEKTOR DUREN SAWIT

Jalan Inspeksi Saluran Kalimalang Jakarta Timur 13440



Homor UB- 8626821



SURAT KETERANGAN CATATAN KEPOLISIAN POLICE RECORD

Nomor: SKCK/YANMAS/09414/VII/ YAN.2.3 / 2022/SEK. DSW

Diterangkan bersama ini bahwa

This is to certify that the person:

Nama

Name

Jenis Kelamin

Sex

Kebangsaan

Nationality

Agama Religion

Tempat dan tgl lahir

Place and date of birth

Tempat tinggal sekarang

Present address

Pekerjaan sekarang Occupation at present

Nomor Kartu Tanda Penduduk Resident Identity Card Number

Nomor Paspor/KITAS/KITAP* Pasport/KITAS/KITAP* number

Rumus Sidik Jari Fingerprints Formula: : FIKRI ADRIANSYAH

: LAKI-LAKI

INDONESIA

: ISLAM

JAKARTA, 23 NOVEMBER 2003

JL. MADRASAH I/II RT,011/010 KEL, DUREN SAWIT KEC, DUREN SAWIT JAKARTA TIMUR

: 3175072311030010

100 30 001

Setelah diadakan penelitian hingga saat dikeluarkan surat keterangan ini yang didasarkan kepada :

After having investigation until issuance of this based on:

Catatan kepolisian yg ada :

Existing Police record

Maka Dinyatakan sebagai berikut:

Here With we declare that person mentioned above

bahwa nama tersebut diatas tidak memiliki catatan atau keterlibatan dalam kegiatan kriminal apapun the bearer here of proves not to be involved in any criminal cases

selama la berada di Indonesia dari : 23 NOVEMBER 2003

During his/her stay in Indonesia from

sampai dengan:

until

: 20 JULI 2022

Keterangan ini diberikan berhubungan dengan permohonan This cartificate is made at the request to the applicant

Untuk Keperluan / Menuju*

For the purpose or to

MELAMAR PEKERJAAN

Dikeluarkan di

Berlaku dari tanggal:

Valid from

Until

Sampai dengan:

: 20 JANUARI 2023

: 20 JULI 2022

010522922

Apabila dikemudian hari ybs terlibat kejahatan/ pulanggaran, SKCK ini dinyatakan Irdak berlaku If the future is concerned involved in the crime violations likely as declared invalid

Issued in Pada Tanggal on, with DPOLITY A

IAKARTA

20 JULI 2022

KEPALA REPOLISIAN SEKTOR DUREN SAWIT

KEPALA PADUREN

M. MARBUN, S.H, M.M.

KOMISARIS POLISI NRP. 65030618

")coret yang tidak pertu



PUSAT KESEHATAN MASYARAKAT KECAMATAN DUREN SAWIT

Jalan Haji Dogol No. 15A Duren Sawit Telepon 021-86610521/86610522 Faksimile 86601065, Facebook | puskesmas kecamatan duren sawit EAmail | puskesmasdursa15@gmail.com

Kode Pos 13440

SURAT KETERANGAN WASPADA KESEHATAN

No : 234, PKC 13 / V/1 /20.22

WAJIB DIISI OLEH PETUGAS

THE PHOTO CELLIFICA	3000
Nama	Time Adrianstala
Tempat/ Tanggal Lahir	· Jaharra 23 - November - 2003
NIK	: 3175 0723 1105 0010
Jenis Kelamin	:L/F
Alamat	11 marrosan 11 No 96 Pt 11/10 Le cilungue
No. Telp:/ HP	. 089656768693
Tanggal Pemeriksaan	. 10 Jun - 2012
Hasil Pemeriksaan	TB = 175 cm Gol. Darah = 0 BB = 83 kg Tekanan Darah = 110 /10 Buta Warna = 110 /10
Keluhan Saat ini*	Demam (-), Batuk (-), Flu (-), Sakit Tenggorokan (-), Sesak (-)
	Nafas (-), Nyeri Dada (-), Mual (-), Sakit Kepala (-), Keluhan lainnya
Surat ini digunakan	
untuk keperluan	. Melandr teverjoon

Catatan:

- 1. Surat keterangan ini BUKAN surat keterangan bebas COVID-19
- Surat keterangan Kewaspadaan Kesehatan adalah pengganti Surat Keterangan Sehat yang dikeluarkan oleh fasilitas kesehatan pada jajaran Dinas Kesehatan Provinsi DKI Jakarta bersifat sementara selama masa pandemi COVID-19
- Bila anda mengalami sakit/kecurigaan tertularnya COVID-9/ kontak dengan pasien suspek/ probable/konfirmasi COVID-19, anda diminta melaporkan segera ke puskesmas atau fasilitas pelayanan kesehatan terdekat.
- 4. Surat kewaspadaan ini dipergunakan ini kepentingan
 - Persyaratan berkas administatif pendidikan (melamar sekolah, beasiswa, perkuliahan, dll)
 - Persyaratan berkas administratif pekerjaan (bekerja, melamar pekerjaan, mutasi, kenalkan pangkat, dll)

Jakarta, 19 Juli , 20 22

Dokter Pemeriksa

Nama

SIP



Surat Keterangan Vaksinasi COVID-19 Certificate of COVID-19 Vaccination

Sertifikat ini diberikan kepada:

This is to certify that

FIKRI A

3175072311030010

23 November 2003



ID: 60d9f157dea6b4c39429c0c0

pada tanggal 07 Juli 2022 on date July 07, 2022

telah dilakukan vaksinasi COVID-19 untuk dosis ketiga

has been vaccinated for the 3rd dose of the

COVID-19 Vaccine Pfizer COVID-19 (Batch ID: FM7376)

sesuai dengan Peraturan Menteri Kesehatan Republik Indonesia

in accordance with the health regulation of Republic of Indonesia













60.348.208.4-008.000

FIKRI ADRIANSYAH

NPWP16: 3175072311030010



JL MADRASAH II NO. 9G RT. 011 RW. 010 DUREN SAWIT DUREN SAWIT KOTA ADM. JAKARTA TIMUR DKI JAKARTA Tanggal Terdaftar 22/07/2022



www.pajak.go.id

Pajak Kita Untuk Kita

np√p.



NPWP dicontumkan dalam hal yang terkan dengan dakuman perpajakan Dalam hal wajib pojak pindah tempat tinggal atau tempat kedudukan, haran mengajukan permodorum anjada alamai.

Seturuh tayanan perpajakan tidak dipungut biaya.

PT. EKSGON BROTHER

SERTIFIKAT

Diberikan kepada :

Nama

: Fikri Adriansyah

Sekolah

: SMK BPS&K Pembangunan 2 Jakarta

NIS/NISN

: 20195872/0034850197

Kompetensi Keahlian

: Teknik Komputer Jaringan

Telah melakukan Praktek Kerja Lapangan (PKL) selama 2 (Dua) Bulan mulai tanggal 01 Februari 2021 s/d 31 Maret 2021

> Jakarta, 30 Maret 2021 PT. EKSGON BROTHER

PT. EKSOON EMATHER

Damayanti Butar Butar Direktur



YAYASAN PEMBANGUNAN SMK BPS&K PEMB. 2 JAKARTA



Bidang Keahlian : Teknologi Informasi dan Komunikasi Jalan Bina Karya No. 2 - Komplek Bina Marga I - Pondok Kopi - Jakarta Timur

SERTIFIKAT PELATIHAN KETERAMPILAN KERJA

NOMOR: 034/SPKK/SMK BPS&K PEMB.2/V/2022

Pimpinan "Yayasan Pembangunan" BPS&K menerangkan bahwa nama tersebut di bawah ini :

Fikri Adriansyah

Lahir di Jakarta, 23 November 2003 No. Ujian: K0105000900347

Telah mengikuti Ujian Praktikum Komputer yang diselenggarakan pada tanggal 7 - 12 Februari 2022 dengan paket :

OPERATOR

Dinyatakan telah menguasai kompetensi seperti tercantum dibalik sertifikat ini



Jakarta, 11 Mei 2022 Ketua Yayasan Pembangunan

H. TRI RATMOKO



PEMERINTAH PROVINSI DAERAH KHUSUS IBUKOTA JAKARTA DINAS TENAGA KERJA, TRANSMIGRASI DAN ENERGI PUSAT PELATIHAN KERJA DAERAH JAKARTA TIMUR

YOUNG TO A YOUNG TO A



SERTIFIKAT

Nomor: T4.147.ELO.-1.833.12.220662

Kepala Pusat Pelatihan Kerja Daerah Jakarta Timur, menerangkan bahwa pemegang sertifikat

Nama

: Fikri Adriansyah

Temput/Tanggal Lahir: Jakarta 23 November 2003

Telah mengikuti Pelatihan Kerja Berbasis Kompetensi Bidang Kejuruan Elektro Otomasi Angkatan II (Kedua) Tahun Anggaran 2022 Program Reguler selama 360 JPL dari tanggal 23 Mei s/d 16 Juli 2022 dengan hasil KOMPETEN

Jakarta, 16 Juli 2022

Kepala Pusat Pelatihan Kerja Daerah Jakarta Timur

H. Teguh Hendarwan, S.Sos, M.Si NIP 197206291992031001

